【裁判字號】    89,上易,2193
【裁判日期】    890510
【裁判案由】    毒品危害防制條例
【裁判全文】
臺灣高等法院刑事判決                          八十九年度上易字第二一九三號
    上  訴  人
    即  被  告  甲○○
右上訴人因違反毒品危害防制條例案件，不服臺灣板橋地方法院八十九年度易字第一
二四四號，中華民國八十九年五月十日第一審判決（起訴案號：臺灣板橋地方法院檢
察署八十年度毒偵字第八二一號）提起上訴，本院判決如左：
    主  文
上訴駁回。
    理   由
一、本案經本院審理結果，認第一審以上訴人即被告甲○○犯毒品危害防制條例第十
    條第二項施用第二級毒品罪，判處有期徒刑玖月，並諭知扣案之分裝勺貳枝及含
    有安非他命之殘渣（量微無法析離秤重）袋壹個均沒收，其中之安非他命殘渣並
    銷燬之。經核其認事用法及量刑均無不當，應予維持，並引用第一審判決書記載
    之事實、證據及理由。
二、被告上訴意旨請求再從輕量刑。經查：甲○○於民國八十五年間，因違反麻醉藥
    品管理條例案件，經臺灣臺北地方法院判處有期徒刑六月，如易科罰金，以三百
    元折算一日，於八十五年十一月二十一日確定，而於八十六年六月四日縮刑期滿
    執行完畢。其復於八十七年間，因違反毒品危害防制條例（即施用第二級毒品安
    非他命）案件，經臺灣板橋地方法院各以八十七年度毒聲字第九一二號、及八十
    八年度毒聲字第三六三三號先後裁定送觀察、勒戒後，均無繼續施用毒品之傾向
    ，經臺灣板橋地方法院檢察署檢察官分別以八十七年度偵字第一五六二九號、及
    八十八年度偵字第二四八四八、二五九一Ｏ號，為不起訴處分確定在案。詎甲○
    ○竟另行基於施用第二級毒品安非他命之概括犯意，自八十九年一月間某日起至
    同年一月二十日止，連續在臺北縣三重市○○○街二五六巷十九號等處，再施用
    第二級毒品安非他命多次。嗣於八十九年一月二十一日二十二時許，在臺北縣三
    重市○○街三十五號為警查獲，並扣得甲○○所有供施用第二級毒品安非他命之
    分裝勺二枝及含有安非他命之殘渣（量微無法析離秤重）袋一個。甲○○ (原判
    決誤為吳佳龍，於此更正)因此經臺灣板橋地方法院以八十九年度毒聲字第一四
    三八號裁定令入戒治處所施以強制戒治一年等犯行，有分裝勺二枝及含有安非他
    命之殘渣（量微無法析離秤重）袋一個扣案可佐。且被告於八十九年一月二十一
    日二十二時許為警查獲後，旋於翌日即八十九年一月二十二日五時十分許在臺北
    縣警察局三重分局，經警採集其尿液送臺北縣衛生局鑑驗結果，呈安非他命陽性
    反應，此有該局尿液煙毒檢驗成績書一紙附卷可稽（偵卷第四十一、四十二頁）
    。再者，被告前因違反毒品危害防制條例案，經臺灣板橋地方法院各以八十七年
    度毒聲字第九一二號及八十八年度毒聲字第三六三三號先後裁定送觀察、勒戒後
    ，均無繼續施用毒品之傾向，經臺灣板橋地方法院檢察署檢察官分別以八十七年
    度偵字第一五六二九號、及八十七（原判決誤書為「八」）年度偵字第二四八四
    八、二五九一Ｏ號，為不起訴處分確定在案，被告復因本件之犯行，經臺灣板橋
    地方法院以八十九年度毒聲字第一四三八號號裁定令入戒治處所施以強制戒治一
    年等情，並有上開八十九年度毒聲字第一四三八號裁定一份（偵卷第三十六頁）
    、不起訴處分書二份（偵卷第三十三、三十四頁）及臺灣高等法院檢察署刑案紀
    錄簡覆表一紙在卷足憑。是被告三犯施用毒品之犯行，事證明確，堪以認定。原
    審論處被告罪刑，並無違誤，應予維持。被告雖上訴請求再從輕量刑，惟查，量
    刑輕重本屬法院職權，且原審量刑時已審酌刑法第五十七條所列各款科刑應審酌
    事項，而原判決所處之刑復無失入情形，被告上訴猶執陳詞指摘原判決不當，為
    無理由，應予駁回。
據上論斷，應依刑事訴訟法第三百七十三條、第三百六十八條、刑法第四十七條，判
決如主文。
本案經檢察官沈明倫到庭執行職務。
中      華      民      國    八十九    年      八      月      三      日
                                台灣高法院刑事第九庭
                                    審判長法  官  李  文  成
                                          法  官  周  盈  文
                                          法  官  官  有  明
右正本證明與原本無異。
不得上訴。
                                          書記官  顧  哲  瑜
中      華      民      國    八十九    年      八      月      四      日
附錄：本判決論罪科刑法條全文
毒品危害防制條例第十條：
施用第一級毒品者，處六月以上五年以下有期徒刑。
施用第二級毒品者，處三年以下有期徒刑。


司法院資訊處製作；財團法人民間司法改革基金會備份。
